臺灣新北地方法院刑事判決
111年度審易字第1941號
公  訴  人  臺灣新北地方檢察署檢察官
被      告  郭炳璋



                    (現寄押在法務部○○○○○○○○○○                      ○)
上列被告因詐欺案件，經檢察官提起公訴（111年度偵字第15583
號、第17533號），因被告於本院準備程序中為有罪之陳述，本
院告知被告簡式審判程序之旨，並聽取當事人之意見後，經合議
庭裁定由受命法官獨任以簡式審判程序審理，判決如下：
    主  文
郭炳璋犯詐欺得利罪，處有期徒刑參月，如易科罰金，以新臺幣
壹仟元折算壹日；未扣案之犯罪所得新臺幣貳萬肆仟元沒收，於
全部或一部不能沒收或不宜執行沒收時，追徵其價額。又犯詐欺
得利罪，處有期徒刑貳月，如易科罰金，以新臺幣壹仟元折算壹
日；未扣案之犯罪所得新臺幣柒仟元沒收，於全部或一部不能沒
收或不宜執行沒收時，追徵其價額。又犯詐欺得利罪，處有期徒
刑貳月，如易科罰金，以新臺幣壹仟元折算壹日；未扣案之犯罪
所得新臺幣貳仟貳佰元沒收，於全部或一部不能沒收或不宜執行
沒收時，追徵其價額。應執行有期徒刑伍月，如易科罰金，以新
臺幣壹仟元折算壹日。
    事實及理由
一、本案犯罪事實及證據，除下列事項應予更正及補充外，均引
    用如附件檢察官起訴書之記載：
  ㈠犯罪事實欄一㈠末補充「郭炳璋即以此方式詐得免於支付費用
    而取得網路遊戲幣之財產上不法利益24,000元。」。
　㈡犯罪事實欄一㈡第5行以下有關匯款事實之記載，補充、更正
    為「各匯入4,100元、2,900元至郭炳璋以不知情之聶志澄（
    郭炳璋女友聶涵怡之弟，所涉詐欺罪嫌，業由檢察官為不起
    訴處分）、SHEEK WEE KEE名義申用之門號00000000000號、
    0000000000號所申請之全家便利商店電子錢包，郭炳璋即以
    此方式詐得上開金額之財產上不法利益。」
　㈢犯罪事實欄一㈢末3行「。」以下補充「郭炳璋即以此方式詐
    得免於支付費用而儲值網路遊戲點數之財產上不法利益2,20
    0元。」、同欄一㈢及證據清單㈡編號3、8「證據名稱」欄所
    載「蔡蕙慈」均更正為「蔡蕙嬨」。
  ㈣證據部分補充「被告郭炳璋於本院準備程序、審理中之自白
    」。
二、按刑法第339 條第1 項、第2 項分別規定詐欺取財及詐欺得
    利罪，前者之行為客體係指財物，後者則指取得債權、免除
    債務、延期履行債務或提供勞務等財物以外之財產上不法利
    益（最高法院86年度台上字第3534號判決意旨參照）。查被
    告所詐騙如犯罪事實欄所示之虛擬儲值遊戲點數、遊戲幣或
    加值電子錢包，均非現實可見之有形體財物，而係供人憑以
    線上支付消費或遊戲使用，屬具有財產上價值之利益，自為
    財物以外之財產上不法利益。
三、是核被告所為，均係犯刑法第339 條第2 項之詐欺得利罪。
    有關起訴書犯罪事實一㈠部分，被告係基於為自己不法所有
    之單一犯意，在密接之時間、空間下，接連詐騙告訴人黎翊
    廷繳費2次，侵害相同法益，各次舉動之獨立性甚為薄弱，
    依一般社會健全觀念，在時間差距上，難以強行分開，在刑
    法評價上，以視為數個舉動之接續施行，為包括之一行為予
    以評價，為接續犯。又其所犯上開詐欺得利3罪間，各係對
    於不同被害對象施行詐術而騙得財產上利益，犯意各別，行
    為互殊，應予分論併罰。
四、本院審酌被告正值青壯，竟不思循正當途徑賺取所需，為貪
    圖一己之私，一再為詐欺犯行，素行不佳，心態、手段均屬
    可議，且致本件被害人分別遭詐騙上開款項，迄未與被害人
    達成和解，賠償所受損害，兼衡其戶籍資料所示高職肄業之
    智識程度、於本院審理中所陳家庭狀況及其於偵審程序中均
    坦承犯行之犯後態度等一切情狀，分別量處如主文所示之刑
    ，並定其應執行刑，暨均諭知易科罰金之折算標準，以資懲
    儆。
五、按犯罪所得，屬於犯罪行為人者，沒收之；前二項之沒收，
    於全部或一部不能沒收或不宜執行沒收時，追徵其價額，刑
    法第38條之1第1項前段、第3項分別定有明文。查本件被告
    上開犯行分別所詐得價值新臺幣（下同）24,000元、7,000
    元、2,200元之財產上不法利益，屬被告本件犯罪所得，均
    未扣案，亦未返還被害人，爰依上揭規定分別於被告所犯各
    該犯行項下宣告沒收，於全部或一部不能沒收或不宜執行沒
    收時，追徵其價額。
據上論斷，應依刑事訴訟法第273 條之1 第1 項、第299 條第1
項前段、第310 條之2 、第454 條第2 項，刑法第339 條第2 項
、第41條第1 項前段、第51條第5 款、第38條之1 第1 項前段、
第3 項、第40條之2第1項，刑法施行法第1 條之1 第1 項，判決
如主文。
本案經檢察官林涵慧提起公訴，檢察江佩蓉到庭執行職務。
中　　華　　民　　國　　111 　年　　11　　月　　25　　日
                  刑事第二十三庭  法  官  劉安榕
以上正本證明與原本無異
如不服本判決應於送達後20日內向本院提出上訴狀
                                  書記官　陳宥伶
中　　華　　民　　國　　111 　年　　11　　月　　25　　日
附錄本案論罪科刑法條全文：
中華民國刑法第339條
意圖為自己或第三人不法之所有，以詐術使人將本人或第三人之
物交付者，處5年以下有期徒刑、拘役或科或併科50萬元以下罰
金。
以前項方法得財產上不法之利益或使第三人得之者，亦同。
前二項之未遂犯罰之。
附件
臺灣新北地方檢察署檢察官起訴書
                                    111年度偵字第15583號
                                               第17533號
　　被　　　告　郭炳璋　男　33歲（民國00年0月00日生）
　　　　　　　　　　　　住○○市○○區○○街000號3樓
                        (現另案於法務部○○○○○○○執                          行中)
　　　　　　　　　　　　國民身分證統一編號：Z000000000號
上列被告因詐欺案件，已經偵查終結，認應該提起公訴，茲將犯
罪事實及證據並所犯法條分敘如下：
　　　　犯罪事實
一、郭炳璋明知其無意出售電子品，竟意圖為自己不法之所有，
    基於詐欺得利之犯意，而為下列之犯行：㈠於民國110年4月1
    4日某時許，在臉書3C產品交流社團，見黎翊廷貼文收購Ipa
    d pro4代12.9吋平板，即以臉書暱稱「歐巴」私訊聯繫佯稱
    可以新臺幣(下同)2萬元之價格販售Ipad pro4代12.9吋之平
    板，致黎翊廷陷於錯誤，誤信郭炳璋確有販售該物品之真意
    ，同意以上開價格購買。同時郭炳璋於同日16時25分、20時
    29分轉向不知情之遊戲幣幣商范曉君(所涉詐欺罪嫌，業經
    臺灣桃園地方檢察署檢察官以110年度偵字第25416號為不起
    訴處分)購買價值2萬、4,000元之網路遊戲星城ONLINE遊戲
    幣，經范曉君提供超商繳費條碼予郭炳璋後，再由郭炳璋提
    供予黎翊廷，黎翊廷乃於同日16時49分許，在桃園市○○區○○
    ○路00號全家便利商店西園店內，使用郭炳璋自范曉君處取
    得之上開金額2萬元之超商繳費條碼（第2段條碼：001430D6
    335A1768）繳費2萬元，用以給付購買上開物品之價金，然
    郭炳璋再基於承前之詐欺犯意，向黎翊廷稱賣太便宜，要黎
    翊廷補繳4,000元，黎翊廷仍陷於錯誤，於同日20時31分許
    ，在上開超商內，使用郭炳璋自范曉君處取得之上開金額4,
    000元之超商繳費條碼（第2段條碼：001080D3602A7235）繳
    費4,000元。嗣范曉君收取遊戲幣款項後，乃移轉等值之遊
    戲幣至不知情之聶涵怡以門號0000000000號所申辦並由郭炳
    璋所使用之星城ONLINE遊戲帳號「奈奈金愛妞」角色。㈡於1
    10年7月1日某時許，在臉書「全新/二手智慧型手機/3C配件
    批發/買賣交流專區」社團，見李震翔貼文收購ipad，即以
    臉書暱稱「郭睿閎」私訊聯繫佯稱可以7,000元販售ipad第8
    代，致李震翔陷於錯誤，依指示分別於同日23時32分許、23
    時39分許，各匯入4,100元、2,900元至郭炳璋所提供以不知
    情之聶志澄(聶涵怡之胞兄，所涉詐欺罪嫌，經本署檢察官
    以110年度偵字地46608號為不起訴處分)之門號0000000000
    號及門號0000000000號所申請之全家便利商店電子錢包。㈢
    於110年8月2日，在臉書3C交流社團，見蔡蕙慈徵求收購app
    le pencil第2代，即以臉書暱稱「張湯圓」私訊聯繫蔡蕙慈
    佯稱可以2,000元販售apple pencil第二代，致蔡蕙慈陷於
    錯誤，依指示於110年8月3日14時29分許，以郭炳璋所提供
    之超商繳費條碼支付2,200元，郭炳璋並以該款項購買星城O
    NLINE之遊戲點數後儲值至以不知情之聶志澄(所涉詐欺罪嫌
    ，經本署檢察官以111年度偵字第4451號為不起訴處分)之門
    號0000000000號所申辦之星城ONLINE遊戲帳號「妞兒在哪裡
    」角色。嗣黎翊廷、李震翔、蔡蕙慈均未收到所購買之電子
    產品，始知受騙。
二、案經本署檢察官簽分偵辦。
　　　　　　證據並所犯法條
一、證據清單及待證事實
(一)犯罪事實㈠部分：
編號 證據名稱 待證事實 1 被告郭炳璋於偵查中之自白 被告坦承犯罪事實㈠所載全部犯罪事實 2 證人即被害人黎翊廷於警詢時及偵查中之證述 在臉書3C產品交流社團貼文收購Ipad pro4代12.9吋平板，即有臉書暱稱「歐巴」之人私訊聯繫佯稱可以2萬元之價格販售Ipad pro4代12.9吋之平板，其後「歐巴」又稱賣太便宜要伊再補4,000元，伊有同意，並以對方所提供之超商繳費條碼付款共計2萬4,000元之事實。 3 另案被告范曉君於警詢時之供述 為遊戲幣幣商，星城ONLINE遊戲帳號「奈奈金愛妞」於110年4月14日16時25分、20時29分向伊購買價值2萬、4,000元之星城ONLINE遊戲幣，有提供超商繳費條碼予對方付款，對方繳費後即將等值遊戲幣移轉給遊戲帳號「奈奈金愛妞」之事實。 4 被害人張貼之臉書社團貼文截圖2張、與臉書暱稱「歐巴」之對話紀錄1份、超商繳費條碼照片2張、全家便利商店超商繳費代收款繳款證明2張、訊航科技股份有限公司110年5月6日訊字第1100506003號函附之超商代碼繳費客戶基本資料及交易訂單1份、遊戲幣交易紀錄1份、范曉君與暱稱「星-奈奈金愛妞/妞妞金愛奈」之LINE對話紀錄1份、網銀國際股份有限公司110年8月12日網字第11008051號函附之「奈奈金愛妞」會員申請資料及IP歷程1份 被告先向遊戲幣幣商范曉君以購星城ONLINE遊戲幣為由，取得2組超商繳費條碼，再將2組超商繳費條碼提供予被害人作為購買Ipad pro4代12.9吋平板付款之用，被害人受騙繳款後，用以支付被告向范曉君購買遊戲幣之款項，范曉君收款後將等值遊戲幣轉入被告所使用之遊戲帳號「奈奈金愛妞」角色之事實。 5 本署110年度偵字第2315、3859、8497、8979號起訴書 被告女友聶涵怡有以行動電話門號0000000000號申請遊戲帳號並創建「妞妞金愛奈」、「奈奈金愛妞」等遊戲角色，被告並曾使用「妞妞金愛奈」、「奈奈金愛妞」等遊戲角色之事實。 
（二）犯罪事實㈡㈢部分：
編號 證據名稱 待證事實 1 被告郭炳璋於偵查中之自白 被告於偵查中坦承犯罪事實㈡㈢之全部犯罪事實 2 證人即告訴人李震翔於警詢時之指訴 佐證犯罪事實㈡之部分。 3 證人即告訴人蔡蕙慈於警詢時之指訴 佐證犯罪事實㈢之部分。 4 證人聶志澄於偵查中之證述 門號0000000000號係伊所申辦交給伊姐姐即證人聶涵怡使用之事實。 5 證人聶涵怡於偵查中之證述 有向證人聶志澄借用門號0000000000號給被告使用之事實。 6 門號0000000000號通聯調閱查詢單 門號0000000000號為證人聶志澄申辦之事實。 7 全家便利商店股份有限公司110年9月8日全管字第2261號函附之門號0000000000、0000000000號會員電子錢包帳戶進出紀錄1份、全家便利商店發票及Fami錢包加值機加值證明(顧客聯)2紙、告訴人李震翔與臉書暱稱「郭睿閎」之通訊軟體Messenger對話紀錄1份 佐證犯罪事實㈡之部分 8 全家便利商店發票及Fami錢包加值機加值證明(顧客聯)照片3張、告訴人蔡蕙慈與臉書暱稱「張湯圓」之通訊軟體Messenger對話紀錄1份、網銀國際股份有限公司遊戲帳號暱稱「妞兒在哪裡」會員申請資料 佐證犯罪事實㈢之部分 
二、核被告所為，均係犯刑法第339條第2項之詐欺得利罪嫌。又
    被告所犯上開3罪，犯意各別、行為互殊，請予分論併罰。
    另被告所為前揭犯行之犯罪所得，請依刑法38條之1第1項、
    第3項規定，宣告沒收，於全部或一部不能沒收或不宜執行
    沒收時，追徵其價額。
三、依刑事訴訟法第251條第1項提起公訴。
　  此　致
臺灣新北地方法院
中　　華　　民　　國　 111　　年　　7 　　月　　11　　日
　　　　　　　　　　　　　　　檢　察　官  林涵慧